臺灣高等法院刑事判決
110年度上訴字第3129號
上  訴  人  臺灣士林地方檢察署檢察官
上  訴  人  
即  被  告  陳志益



上列上訴人等因被告詐欺案件，不服臺灣士林地方法院110年度
訴字第182號，中華民國110年8月31日第一審判決（起訴案號：
臺灣士林地方檢察署109年度偵字第19081號），提起上訴，本院
判決如下：
    主      文
上訴駁回。               
    事實及理由
一、經本院審理結果，認第一審以上訴人即被告陳志益犯刑法第
    339條第1項之詐欺取財罪，判處拘役30日，並諭知易科罰金
    折算之標準為新臺幣（下同）1,000元折算1日，以及未扣案
    之犯罪所得5,000元沒收及追徵。其認事用法、量刑及沒收
    之諭知均無不當，應予維持，並引用第一審判決書記載之事
    實、證據及理由（如附件）。
二、檢察官上訴意旨略以：
　㈠法律適用部分：
    查告訴人張文興於警詢中證稱：被告自稱拆除大隊林志鴻之
    下屬，係負責處理本案違建的承辦人，與馮大隊長很熟，可
    以協調違建不必拆除等語，可認被告確實係冒用公務員名義
    向告訴人詐取財物，且被告自稱該違章建築拆除大隊承辦人
    ，即隱含其身分對於是否拆除該違章建築有一定決定權或影
    響力，以此方式詐取財物，足以破壞一般人民對於公務員執
    法之公權力行使之信賴，自符合刑法第339條之4第1項第1款
    「冒用公務員名義犯之」之構成要件，原審認被告所為僅構
    成刑法第339條第1項詐欺取財罪，尚有未洽。
  ㈡量刑部分：
    查被告犯後一再否認犯罪，對於其向告訴人施用詐術之行為
    全然無悔改之意，且未賠償告訴人所受損害，犯後態度並非
    良好；又質諸被告施用詐術內容，係謊稱得以1坪1,000元之
    代價處理該違章建築事宜，告訴人於交付5,000元後，察覺
    有異，始未再交付更多金額，是被告所欲詐取之金額，尚高
    於告訴人實際交付之5,000元；再觀諸被告施用詐術之手段
    ，乃冒稱為新北市拆除大隊隊員，足以破壞一般人民對於公
    務員執法之公權力行使之信賴，原審縱以刑法第339條第1項
    普通詐欺取財罪責論科，然僅判處拘役30日，實無以收警惕
    之效，亦難認符合罪刑相當原則及比例原則。綜上所述，原
    判決認事用法尚嫌未洽，請依法撤銷原判決，另為適當之判
    決云云。
三、被告上訴意旨略以：告訴人於檢警偵辦中均明確指認被告並
    非「陳先生」，惟原審卻自行認定被告係「陳先生」，而對
    被告論罪科刑，足認原審認定犯罪事實有誤，請撤銷改判被
    告無罪云云。
四、本院查：
　㈠被告雖以原判決認定事實有誤為由，提起上訴。惟查：
　　原審判決依憑被告之供述、告訴人於警詢、偵查及證人張旭
    川於警詢時之證述明確，並有監視錄影擷圖、行車紀錄擷圖
    、通聯調閱查詢單、告訴人LINE對話紀錄擷圖、通話記錄詳
    情擷圖等證據，而認定被告本案詐欺取財犯行，並就被告辯
    稱告訴人指認其非「陳先生」乙節，說明所辯不予採信之理
    由略以：告訴人迭於警詢、偵查、原審審理均明確證稱駕駛
    A 車之人即為自稱「陳先生」之人，且該人向其收取5,000 
    元乙節，核與張旭川於警詢之證述相符；卷附行車紀錄擷圖
    所顯示之內容，係告訴人因張旭川電知現場有拆除大隊人員
    「陳先生」可處理協調違建一事，方駕車趕赴違建現場與之
    會面，業據告訴人、證人張旭川歷次證述在卷，被告於偵查
    中亦供承：A車為我使用，上開擷圖之A車為我所有的車，A
    車旁之人是我等語；另LINE暱稱狂人因告訴人表示收訊不佳
    ，乃於109年3月18日10時41分傳送「0000000000」、「現"
    馮大隊長」等訊息予告訴人，告訴人旋於同日10時45分許致
    電門號0000000000號之持用人，嗣於109年3月19日去電門號
    0000000000號之持用人及向LINE暱稱狂人之人表示已自林志
    鴻處獲知未有違建協調情事，其後門號0000000000號之持用
    人即未再接聽告訴人之來電，而門號0000000000號之持用人
    為被告，有告訴人LINE對話紀錄擷圖、通話紀錄詳情擷圖及
    通聯調閱查詢單附卷可參，則由A車及門號0000000000號之
    使用人均為被告，且被告確為上開行車紀錄擷圖顯示之人，
    足認被告即為告訴人、張旭川所指自稱拆除大隊林志鴻下屬
    之「陳先生」。至告訴人雖於偵查中雖稱被告並非「陳先生
    」云云，然告訴人上開證述或因時隔案發時間半年，記憶模
    糊，致無法指認，尚不足為被告有利認定之憑據等語（見原
    判決第4頁第12行至第5頁第12行）。故原判決已詳敘所憑之
    證據與認定之理由，並無任何憑空推論之情事，亦與經驗法
    則、論理法則無違。被告徒憑己意，任意指摘原判決認定事
    實有誤云云，顯不足採。
　㈡檢察官以原判決適用法律不當、量刑過輕為由，提起上訴。
    惟查：
　⒈原判決認被告如原判決犯罪事實欄一所示之行為，核係犯刑
    法第339條第1項之詐欺取財罪，至公訴意旨認被告涉犯刑法
    第339條之4第1項第1款之罪，尚有未洽，應予變更起訴法條
    部分，業於論罪科刑之理由㈠說明略以：觀諸刑法第339條之
    4第1項第1款之立法理由乃行為人冒用政府機關或公務員名
    義施以詐欺行為，被害人係因出於遵守公務部門公權力之要
    求，及避免自身違法等守法態度而遭到侵害，則行為人不僅
    侵害個人財產權，更侵害公眾對公權力之信賴。是以，行為
    人之惡性及犯罪所生之危害均較普通詐欺為重，爰定為加重
    事由。本案被告雖向告訴人、張旭川佯為拆除大隊人員，然
    參核張旭川於警詢之證述及告訴人於警詢及偵查中之證述，
    被告並未強調拆除大隊隊員有何決定權或影響力，又被告所
    施之詐術內容無非係將建物拆除後再重建或被告透過友人吳
    忠憲向拆除大隊馮隊長協調免拆等理由對告訴人行騙，僅述
    及個人私交關係而非有何公權力，顯然與利用告訴人誤為己
    身違法而恐遭受公務機關或公權力將施以處罰之心態而為財
    物之交付之情況不同，核與對公權力信賴之保護無涉，要與
    刑法第339條之4第1項第1款所規範之目的不同等語（見原判
    決第5頁第17行至第6頁第13行）。再者，被告縱表示其為拆
    除大隊林志鴻之「下屬」，而為拆除大隊人員，然拆除大隊
    之人員並非全部具有公務員身分，亦有可能僅為行政助手而
    非公務員者，尚無從僅憑被告佯稱上情，即遽認其此部分行
    為已符合刑法第339條之4第1項第1款冒用公務員名義之加重
    要件。故原審此部分之認定，於法無違。
　⒉按刑之量定，乃法律賦予法院自由裁量之事項，倘於科刑時
    ，已以行為人之責任為基礎，並斟酌刑法第57條所列各款事
    項，而未逾越法定刑度，即難謂違法（最高法院100 年度台
    上字第5301號判決意旨參照）。又刑事審判旨在實現刑罰權
    之分配正義，故法院對於有罪被告之科刑，應符合罪刑相當
    之原則，使輕重得宜，罰當其罪，此所以刑法第57條明定科
    刑時，應以行為人之責任為基礎，並審酌一切情狀，尤應注
    意該條所列10款事項，以為科刑輕重之標準。本件原審業以
    行為人之責任為基礎，逐一審認上開各項刑法第57條所列各
    事由及量刑因子，所指被告犯罪手段、方法、犯罪所生之危
    險及損害、犯後矢口否認犯行及迄未賠償告訴人等犯罪後態
    度等節，均已衡酌考量在內，經反覆審慎斟酌後，在法定刑
    度內為刑之量定，並無違反罪刑相當原則、比例原則，或其
    他逾越法律所規定範圍，抑或濫用權限之情事，要屬妥適。
    故檢察官此部分上訴理由，僅就原審之量刑反覆爭執，未再
    有其他舉證為憑，亦屬無據。
  ㈢綜上所述，本件上訴，為無理由，應予駁回。　　
據上論斷，應依刑事訴訟法第373條、第368條，判決如主文。
本案經檢察官李美金提起公訴，檢察官江玟萱及被告均提起上訴
，檢察官楊四猛到庭執行職務。
中　　華　　民　　國　　111 　年　　1 　　月　　27　　日
                  刑事第二十一庭審判長法　官  林怡秀
                                      法　官  胡宜如
                                      法　官  蔡羽玄
以上正本證明與原本無異。
如不服本判決，應於收受送達後20日內向本院提出上訴書狀，其
未敘述上訴之理由者並得於提起上訴後20日內向本院補提理由書
（均須按他造當事人之人數附繕本）「切勿逕送上級法院」。
                                      書記官  林虹雯
中　　華　　民　　國　　111 　年　　1 　　月　　27　　日
附錄本案論罪科刑法條全文：
中華民國刑法第339條（普通詐欺罪）
意圖為自己或第三人不法之所有，以詐術使人將本人或第三人之
物交付者，處5年以下有期徒刑、拘役或科或併科50萬元以下罰
金。
以前項方法得財產上不法之利益或使第三人得之者，亦同。
前二項之未遂犯罰之。
附件：
臺灣士林地方法院刑事判決
                                      110年度訴字第182號
公　訴　人　臺灣士林地方檢察署檢察官
被　　　告　陳志益　
                  
上列被告因詐欺案件，經檢察官提起公訴（109 年度偵字第1908
1 號），本院判決如下：
    主    文
陳志益犯詐欺取財罪，累犯，處拘役叁拾日，如易科罰金，以新
臺幣壹仟元折算壹日。未扣案之犯罪所得新臺幣伍仟元沒收，於
全部或一部不能沒收或不宜執行沒收時，追徵其價額。
    犯罪事實
一、陳志益知悉張文興所有位在新北市八里區龍米路2 段117 巷
    28弄右側之鐵皮屋，於民國109 年3 月11日經新北市政府違
    章建築拆除大隊（下稱新北市拆除大隊）認定屬違章建築，
    依法將予拆除，陳志益見有機可趁，竟意圖為自己不法之所
    有，基於詐欺取財之犯意，於109 年3 月16日，在上址向張
    文興之胞兄張旭川佯稱：其係新北市拆除大隊拆除二科承辦
    人林志鴻下屬，認識新北市八里區農會理事長蔡秋宏（音同
    ）、新北市拆除大隊退休人員吳忠憲，可透過吳忠憲向新北
    市拆除大隊馮大隊長協調，擺平上開違章建築拆除事宜，處
    理之行情價為1 坪新臺幣（下同）1,000 元云云，經張旭川
    轉知張文興後，張文興因而陷於錯誤，而於翌（17）日18時
    許，在上址交付現金5,000 元予陳志益。嗣張文興於109 年
    3 月19日告知林志鴻上情，林志鴻察覺有異而通報新北市拆
    除大隊政風室，始查悉上情。
二、案經張文興告訴及新北市拆除大隊告發臺灣士林地方檢察署
    檢察官偵查起訴。
    理    由
一、證據能力：
    按被告以外之人於審判外之言詞或書面陳述，除法律有規定
    者外，不得作為證據；又被告以外之人於審判外之陳述，雖
    不符合刑事訴訟法第159 條之1 至第159 條之4 之規定，而
    經當事人於審判程序同意作為證據，法院審酌該言詞陳述或
    書面陳述作成時之情況，認為適當者，亦得為證據，而當事
    人、代理人或辯護人於法院調查證據時，知有上開不得為證
    據之情形，而未於言詞辯論終結前聲明異議者，視為有前項
    之同意，刑事訴訟法第159 條第1 項及第159 條之5 分別定
    有明文。次按刑事訴訟法第159 條之5 立法意旨，在於確認
    當事人對於傳聞證據有處分權，得放棄反對詰問權，同意或
    擬制同意傳聞證據可作為證據，屬於證據傳聞性之解除行為
    ，如法院認為適當，不論該傳聞證據是否具備刑事訴訟法第
    159 條之1 至第159 條之4 所定情形，均容許作為證據，不
    以未具備刑事訴訟法第159 條之1 至第159 條之4 所定情形
    為前提（最高法院104 年度第3 次刑事庭會議決議可資參照
    ）。本判決後述所引之各項證據，其屬傳聞證據之部分，檢
    察官、被告於審判程序，對於該等證據之證據能力均無爭執
    ；又本院審酌上開證據資料製作時之情況，尚無違法不當或
    證明力明顯過低之瑕疵，與本案待證事實復俱有關連性，認
    以之作為本案證據應屬適當，該等證據均有證據能力。另本
    判決所引用資以認定事實所憑之非供述證據，並無證據證明
    係公務員違背法定程序所取得，依刑事訴訟法第158 條之4
    反面解釋，有證據能力。
二、認定犯罪事實所憑之證據及理由：
    訊據被告陳志益固坦認於109 年3 月17日18時許，駕駛車牌
  &0000; 號碼0000-00 號車輛（下稱A 車）至告訴人張文興所
    有位在
    新北市000區000路000段000巷000弄右側之鐵皮屋前，與證
    人張旭川聊天，門號0000000000號為其所申辦等情，然矢口
    否認犯行，辯稱：未向告訴人、證人張旭川自稱係拆除大隊
    人員，亦未向告訴人收取5,000 元云云。惟查：
  ㈠被告於109 年3 月17日18時許，駕駛A 車至告訴人所有位在
    新北市000區000路000段000巷000弄右側之鐵皮屋前，與證
    人張旭川聊天，門號0000000000號為其所申辦等情，為被告
    所坦認，並經告訴人於警詢、偵查及證人張旭川於警詢時均
    證述明確（見他卷第81頁至第86頁、第172 頁至第173 頁、
    第176 頁至第177 頁），並有監視錄影擷圖、行車紀錄擷圖
    、通聯調閱查詢單在卷可憑（見他卷第17頁至第19頁、第10
    1 頁），上情首堪認定。
  ㈡告訴人於警詢中指稱：於109 年3 月11日接獲拆除大隊的函
    文稱我位在新北市000區000路000段000巷000弄右側之鐵皮
    屋違反建築法，須在文到5 日內自行拆除，後來拆除大隊的
    林志鴻於同年月16日早上到違建現場查看，並指示我們如何
    拆除，於同日傍晚我接獲證人張旭川來電，請我再到現場，
    我到場看到自稱拆除大隊林志鴻下屬的被告，被告向我們表
    示他朋友吳忠憲跟馮大隊長很熟，可以幫我們跟拆除大隊協
    調本案可以不拆除，翌（17）日被告又去找證人張旭川，並
    提出處理違建行情價是1 坪1,000 元，證人張旭川向我比出
    5 的手勢，我拿5,000 元給被告，被告當時以LINE暱稱狂人
    跟我聯繫，也有留下被告的門號0000000000號等語（見他卷
    第82頁至第83頁）；於偵查中結證稱：被告去找證人張旭川
    2 次，分別是109 年3 月16日、17日，他們談很久，證人張
    旭川才叫我上去，因為公文下來第一次早上林志鴻有在場，
    晚上證人張旭川跟被告在談，再叫我上去，被告跟我介紹他
    自己是拆除大隊的人，是林志鴻下屬，被告有提到吳忠憲，
    說吳忠憲可以擺平這件事，被告叫我們去找吳忠憲，第2 天
    被告問我們為什麼沒有去找吳忠憲，還跟我們約隔幾天要去
    看吳忠憲，但因為證人張旭川要看醫生而未成行，期間我跟
    被告有電話聯絡1 、2 天，後來提到錢的事情，被告掛斷不
    再聯絡，錢的事情是證人張旭川跟被告談的，不是我談的，
    我是109 年3 月17日18時許在現場交付5,000 元給被告，行
    車紀錄擷圖時間是109 年3 月17日，我拿錢給證人張旭川，
    證人張旭川再拿給被告等語（見他卷第176 頁、第177 頁）
    ，核與證人張旭川於警詢中證稱：被告過來我們農地旁，我
    上前詢問被告是誰，被告向我表示有認識的人可以疏通，能
    夠把建物拆除後再蓋起來，我打電話給告訴人告知此事，被
    告隔日傍晚又再到現場，和我說現在行情是1 坪1,000 元，
    我打電話給告訴人，告訴人上來後，我想說被告很有心要幫
    我們處理這件事，也已經跑了2 趟，才會隨意向告訴人比了
    「5 」的手勢，告訴人直接付5,000 元給被告，被告將錢收
    下即離開等語相符（見他卷第85頁），堪認被告以透過友人
    吳忠憲向拆除大隊馮大隊長協調獲取違建免拆或拆除後重建
    ，但須支付1 坪1,000 元處理費用云云詐術，向告訴人詐得
    5,000 元明甚。
  ㈢被告雖辯稱：告訴人已指認其並非「陳先生」，且未收取5,0
    00 元云云，然告訴人迭於警詢、偵查、本院審理均明確證
    稱駕駛A 車之人即為自稱「陳先生」之人，且該人向其收取
    5,000 元等節不移（見他卷第83頁、第176 頁、第177 頁）
    ，並有證人張旭川於警詢之證述為佐（見他卷第84頁至第86
    頁），又被告於偵查中供稱：A 車為我使用，他卷第17頁照
    片之A 車為我所有的車，照片中A 車旁之人是我等語（見他
    卷第174 頁、第175 頁、第177 頁、第178 頁、本院卷第66
    頁），而該擷圖係告訴人因證人張旭川電知現場有拆除大隊
    人員「陳先生」可處理協調違建一事，方駕車趕赴違建現場
    與之會面，業據告訴人、證人張旭川歷次為證如上，另LINE
    暱稱狂人因告訴人表示收訊不佳，乃於109 年3 月18日10時
    41分傳送「0000000000」、「現" 馮大隊長」等訊息予告訴
    人，告訴人隨即於同日10時45分許致電門號0000000000號之
    持用人，告訴人於109 年3 月19日致電門號0000000000號之
    持用人及向LINE暱稱狂人之人表示已自林志鴻處獲知未有違
    建協調情事，其後門號0000000000號之持用人即未再接聽告
    訴人之來電等情，有告訴人LINE對話紀錄擷圖及通話紀錄詳
    情擷圖在卷可憑（見他卷第14頁至第16頁），稽之門號0000
    000000號之持用人為被告，有通聯調閱查詢單附卷可參（見
    他卷第101 頁），A 車、門號0000000000號之使用人均為被
    告，且被告確為告訴人行車紀錄器所攝錄之人，足認被告即
    為告訴人、證人張旭川所指自稱拆除大隊林志鴻下屬之「陳
    先生」。至告訴人雖於偵查中證稱被告並非自稱拆除大隊林
    志鴻下屬之「陳先生」云云（見他卷第177 頁），然被告已
    自承其即為告訴人行車紀錄器所攝錄之人及其為LINE暱稱狂
    人大頭貼之人等情（見本院卷第66頁、第68頁），且經本院
    認定告訴人行車紀錄器所攝錄之人即為自稱拆除大隊林志鴻
    下屬之「陳先生」，亦即被告即為自稱拆除大隊林志鴻下屬
    之「陳先生」，是告訴人上開證述或因時隔案發時間半年，
    記憶模糊，致無法指認，尚不足為被告有利認定之憑據。被
    告上開所辯，難以採憑。
  ㈣綜上，足認被告上開所辯，顯係圖卸飾詞，殊無可採，本案
    罪證明確，被告犯行洵堪認定，應依法論科。
三、論罪科刑之理由：
  ㈠核被告上開所為，係犯刑法第339 條第1 項之詐欺取財罪。
    公訴意旨雖謂被告所為成立刑法第339 條之4 第1 項第1 款
    規定，惟觀諸刑法第339 條之4 第1 項第1 款之立法理由乃
    行為人冒用政府機關或公務員名義施以詐欺行為，被害人係
    因出於遵守公務部門公權力之要求，及避免自身違法等守法
    態度而遭到侵害，則行為人不僅侵害個人財產權，更侵害公
    眾對公權力之信賴。是以，行為人之惡性及犯罪所生之危害
    均較普通詐欺為重，爰定為加重事由。本案被告雖向告訴人
    、證人張旭川佯為拆除大隊人員，然參核證人張旭川於警詢
    中證稱：被告過來我們農地旁，我上前詢問被告是誰，被告
    向我表示有認識的人可以疏通，能夠把建物拆除後再蓋起來
    等語（見他卷第85頁）及告訴人於警詢中證稱：我到現場看
    見自稱拆除大隊林志鴻下屬的被告，負責處理本違建案的承
    辦人，接下來被告向我們表示他朋友吳忠憲跟馮大隊長很熟
    ，可以幫我們跟拆除大隊協調本案可以不必拆除等語（見他
    卷第82頁）；於偵查中結證稱：被告說吳忠憲可以擺平這件
    事，被告叫我們去找吳忠憲，第2 天被告問我們為什麼沒有
    去找吳忠憲，有跟我們約隔幾天要去看吳忠憲等語（見他卷
    第176 頁），被告並未強調拆除大隊隊員有何決定權或影響
    力，又被告所施之詐術內容無非係將建物拆除後再重建或被
    告透過友人吳忠憲向拆除大隊馮隊長協調免拆等理由對告訴
    人行騙，被告僅述及個人私交關係而非有何公權力，顯然與
    利用告訴人誤為己身違法而恐遭受公務機關或公權力將施以
    處罰之心態而為財物之交付之情況不同，核與對公權力信賴
    之保護無涉，要與刑法第339 條之4 第1 項第1 款所規範之
    目的不同。檢察官認應構成刑法第339 條之4 第1 項第1 款
    之加重詐欺取財罪，自有未洽，惟起訴其詐欺之社會基本事
    實同一，本院自應予以審理，並變更起訴法條如上，附此敘
    明。
  ㈡被告前於105 年間因違反毒品危害防制條例案件，經本院106
     年度審訴字第221 號判決判處有期徒刑10月、8 月，應執
    行有期徒刑1 年4 月，經臺灣高等法院106 年度上訴字第19
    56號、最高法院107 年度台上字第1932號判決上訴駁回確定
    ；於106 年間因竊盜案件，經臺灣苗栗地方法院106 年度易
    字第405 號判決判處有期徒刑1 年、8 月，應執行有期徒刑
    1 年5 月確定，上開數案件經臺灣高等法院107 年度聲字第
    2389號裁定合併定其應執行有期徒刑2 年5 月確定，於108
    年3 月22日縮短刑期假釋出監，108 年7 月18日假釋期滿未
    經撤銷假釋，以已執行論一情，有臺灣高等法院被告前案紀
    錄表、臺灣士林地方檢察署執行指揮書電子檔紀錄在卷可參
    （見本院卷第9 頁至第49頁、第53頁至第55頁），被告於上
    開案件執行完畢後5 年內再犯本件有期徒刑以上之罪，已符
    刑法第47條第1 項之累犯要件，經審酌前案以入監執行之方
    式，前案執行完畢日距離本案犯罪之時間，前案與後案之罪
    質均同為財產犯罪，被告有明顯之反社會性格等一切情狀後
    ，認如加重其法定最低度刑，尚不至於使「行為人所受的刑
    罰」超過「其所應負擔罪責」，依司法院大法官會議釋字第
    775 號解釋意旨及刑法第47條第1 項，加重其法定最高及最
    低度刑。
  ㈢爰以行為人之責任為基礎，審酌被告不思以正當方式謀取所
    需，竟以可透過關係協調拆除違建之名義訛詐金錢，利用民
    眾花錢了事心態牟利，非但造成告訴人受有財產損害，所為
    實不可取，再考量被告始終否認犯行，亦未賠付告訴人所受
    損害，犯後態度難謂良好，兼酌以被告自承之智識程度、家
    庭生活狀況、工作經濟情形（見本院卷第124 頁）等一切情
    狀，量處如主文所示之刑，並諭知易科罰金之折算標準。
  ㈣查被告本案所詐得財物5,000 元，為其犯罪所得，且未扣案
    ，爰依刑法第38條之1 第1 項前段宣告沒收，於全部或一部
    不能沒收或不宜執行沒收時，依同條第3 項追徵其價額。
據上論斷，應依刑事訴訟法第299 條第1 項前段、第300 條，刑
法第339 條第1 項、第47條第1 項、第41條第1 項前段、第38條
之1 第1 項前段、第3 項，刑法施行法第1 條之1 第1 項，判決
如主文。
本案經檢察官李美金提起公訴，檢察官江玟萱到庭執行職務。
中　　華　　民　　國　 110　　年　　8 　　月　　31　　日
                  刑事第三庭審判長法  官  蕭文學
                                  法  官  林正忠
                                  法  官  黃怡瑜
以上正本證明與原本無異。
如不服本判決應於收受送達後20日內向本院提出上訴書狀，並應
敘述具體理由。其未敘述上訴理由者，應於上訴期間屆滿後20日
內向本院補提理由書( 均須按他造當事人之人數附繕本) 「切勿
逕送上級法院」。
                                  書記官  林毓珊
中　　華　　民　　國　 110　　年　　8 　　月　　31　　日
附錄本案論罪科刑法條全文
刑法第339條
意圖為自己或第三人不法之所有，以詐術使人將本人或第三人之
物交付者，處5 年以下有期徒刑、拘役或科或併科50萬元以下罰
金。
以前項方法得財產上不法之利益或使第三人得之者，亦同。
前二項之未遂犯罰之。